Notariële akten van notarissen te Haarlem (Nieuw Notarieel Archief Haarlem)
Noord-Hollands Archief
Notariële akten van notarissen te Haarlem (Nieuw Notarieel Archief Haarlem)
1840-1925
1972
028A192DE8D741DF9FB3FB949AFEB91C
132,50
gedeeltelijk openbaar
toestemming archivaris
Inventaris inv. nrs. 1-2300. Inv. nr. 37 ontbreekt. Alleen toegankelijk via door de notaris gemaakte repertoria (registers waarin per jaar de akten chronologisch werden doorgenummerd en een korte omschrijving werd gegeven van de inhoud van de akten). Akten van testament of codicil, jonger dan 94 jaar, zijn volgens besluit van de Staatssecretaris van Onderwijs, Cultuur en Wetenschappen van 07-08-1996 niet openbaar. Opheffing van de beperking op de openbaarheid hetzij overeenkomstig artikel 839 van het Wetboek van Burgerlijke Rechtsvordering hetzij door degene die een schriftelijk bewijs overlegt waaruit blijkt dat de testateur is overleden. Akten van testament of codicil uit de periode 1916-1925 zijn nog bij de notarisbewaarder. Inlichtingen over de vindplaats worden verstrekt door de Koninklijke Notariële Beroepsorganisatie, Postbus 16020, 2500 BA Den Haag, tel. 070-3307111. In 2003 is het Protocollenregister 1916-2003 verschenen, waarin alle notarissen vanaf 1916 zijn opgenomen. Het Protocollenregister is ook digitaal doorzoekbaar via de website: http://www.notaris.nl/het-opvolgersarchief. Index op notarissen te Haarlem, 1570-1925, met verwijzing naar inv. nrs. in band 30.3.
Creative Commons Zero (CC0) - Public Domain Dedication
Haarlem
Categorie
Notariaat
Inleiding
Alleen toegankelijk via door de notaris gemaakte repertoria (registers waarin per jaar de akten chronologisch werden doorgenummerd en een korte omschrijving werd gegeven van de inhoud van de akten).
Akten van testament of codicil, jonger dan 94 jaar, zijn volgens besluit van de Staatssecretaris van Onderwijs, Cultuur en Wetenschappen van 07-08-1996 niet openbaar. Opheffing van de beperking op de openbaarheid hetzij overeenkomstig artikel 839 van het Wetboek van Burgerlijke Rechtsvordering hetzij door degene die een schriftelijk bewijs overlegt waaruit blijkt dat de testateur is overleden.
Akten van testament of codicil uit de periode, 1916-1925 zijn nog bij de notarisbewaarder. Inlichtingen over de vindplaats worden verstrekt door de Koninklijke Notariële Beroepsorganisatie, Postbus 16020, 2500 BA Den Haag, tel. 070-3307111.
- Haarlem, Wigbold van, 1839-1847, 1.
  - Repertorium, 1839-1847, 33; 1 omslag
  - Akten, 1843-1847, 34; 1 pak
- Gerlings jr., Cornelis, 1840-1878, 2.
  - Alfabetische naamlijst op het repertoire, 1835-1878, 1; 1 deel
  - Alfabetische naamlijst op het repertoire, 1873-1878, 2; 1 deel
  - Testamentenregister, 1858-1878, 3; 1 deel
  - Registers van akten, 1843-1878, 4; 1 pak
  - Protestenregisters, 1843-1877, 5; 1 pak
  - Akten, 6-25
    - 1840-1844, 6; 1 pak
    - 1845-1846, 7; 1 pak
    - 1847-1848, 8; 1 pak
    - 1849-1850, 9; 1 pak
    - 1851-1852, 10; 1 pak
    - 1853, 11; 1 pak
    - 1854, 12; 1 pak
    - 1855, 13; 1 pak
    - 1856, 14; 1 pak
    - 1857, 15; 1 pak
    - 1858, 16; 1 pak
    - 1859, 17; 1 pak
    - 1860, 18; 1 pak
    - 1861-1862, 19; 1 pak
    - 1863-1865, 20; 1 pak
    - 1866-1868, 21; 1 pak
    - 1869-1871, 22; 1 pak
    - 1872-1873, 23; 1 pak
    - 1874-1876, 24; 1 pak
    - 1877-1878, 25; 1 pak
- Gerlings sr., Cornelis, 1843-1851, 3.
  - Repertorium, 1843-1851, 26; 1 pak
  - Protestenregister, 27; 1 pak
  - Akten, 28-32
    - 1843, 28; 1 pak
    - 1844-1845, 29; 1 pak
    - 1846-1847, 30; 1 pak
    - 1848-1849, 31; 1 pak
    - 1850-1851, 32; 1 pak
- Lee, Pieter van, 1843-1853, 4.
  - Alfabetisch register, 1841-1851, 35; 1 pak
  - Repertorium, 1843-1851, 36; 1 pak
  - Akten, 37-46
    - 1843 (vermist), 37
    - 1844, 38; 1 pak
    - 1845, 39; 1 pak
    - 1846, 40; 1 pak
    - 1847, 41; 1 pak
    - 1848, 42; 1 pak
    - 1849, 43; 1 pak
    - 1850, 44; 1 pak
    - 1851, 45; 1 pak
    - 1852 en 1853, 46; 1 pak
- Mabé, Pieter, 1843-1867, 5.
  - Repertorium, 1843-1867, 47; 1 pak
  - Protestenregister, 1843-1856 (1867), 48; 1 omslag
  - Akten, 49-78
    - 1843; nrs. 1910-2136, 49; 1 pak
    - 1843; nrs. 2137-2299, 50; 1 pak
    - 1844; nrs. 2302-2455, 51; 1 pak
    - 1844; nrs. 2456-2588, 52; 1 pak
    - 1845; nrs. 2589-2750, 53; 1 pak
    - 1845; nrs. 2751-2915, 54; 1 pak
    - 1846; nrs. 2916-3091, 55; 1 pak
    - 1846; nrs. 3092-3221, 56; 1 pak
    - 1847; nrs. 3223-3412, 57; 1 pak
    - 1847; nrs. 3413-3539, 58; 1 pak
    - 1848; nrs. 3544-3695, 59; 1 pak
    - 1848; nrs. 3696-3839, 60; 1 pak
    - 1849; nrs. 3845-4020, 61; 1 pak
    - 1849; nrs. 4021-4165, 62; 1 pak
    - 1850, 63; 1 pak
    - 1851, 64; 1 pak
    - 1852, 65; 1 pak
    - 1853, 66; 1 pak
    - 1854, 67; 1 pak
    - 1855; nrs. 5319-5452, 68; 1 pak
    - 1855; nrs. 5453-5564, 69; 1 pak
    - 1856, 70; 1 pak
    - 1857, 71; 1 pak
    - 1858, 72; 1 pak
    - 1859, 73; 1 pak
    - 1860, 74; 1 pak
    - 1861, 75; 1 pak
    - 1862, 76; 1 pak
    - 1863, 77; 1 pak
    - 1864-1867, 78; 1 pak
- Walaardt Sacré, Aegidius, 1843-1857, 6.
  - Repertorium, 1843-1857, 79
  - Akten, 80-108
    - 1843; nrs. 5759-5974, 80; 1 pak
    - 1843; nrs. 5975-6162, 81; 1 pak
    - 1844; nrs. 6163-6392, 82; 1 pak
    - 1844; nrs. 6393-6578, 83; 1 pak
    - 1845; nrs. 6579-6789, 84; 1 pak
    - 1845; nrs. 6790-6924, 85; 1 pak
    - 1846; nrs. 6925-7133, 86; 1 pak
    - 1846; nrs. 7134-7307, 87; 1 pak
    - 1847; nrs. 7308-7549, 88; 1 pak
    - 1847; nrs. 7550-7758, 89; 1 pak
    - 1848; nrs. 7759-7992, 90; 1 pak
    - 1848; nrs. 7993-8227, 91; 1 pak
    - 1849; nrs. 8228-8418, 92; 1 pak
    - 1849; nrs. 8419-8634, 93; 1 pak
    - 1850; nrs. 8635-8842, 94; 1 pak
    - 1850; nrs. 8843-9028, 95; 1 pak
    - 1851; nrs. 9029-9249, 96; 1 pak
    - 1851; nrs. 9250-9380, 97; 1 pak
    - 1852; nrs. 9381-9551, 98; 1 pak
    - 1852; nrs. 9552-9692, 99; 1 pak
    - 1853; nrs. 9693-9833, 100; 1 pak
    - 1853; nrs. 9834-9981, 101; 1 pak
    - 1854; nrs. 9982-10149, 1854, 102; 1 pak
    - 1854; nrs. 10150-10282, 1854, 103; 1 pak
    - 1855; nrs. 10283-10445, 1855, 104; 1 pak
    - 1855; nrs. 10446-10580, 1855, 105; 1 pak
    - 1856; nrs. 10581-10689, 1856, 106; 1 pak
    - 1856; nrs. 10690-10817, 1856, 107; 1 pak
    - 1857, 108; 1 pak
- Joekes, Gerrit Cornelis, 1852-1884, 7.
  - Repertorium, 1852-1884, 170; 1 pak
  - Protestenregister, 1852-1879, 171; 1 omslag
  - Akten, 172-204
    - 1852, 172; 1 pak
    - 1853, 173; 1 pak
    - 1854, 174; 1 pak
    - 1855, 175; 1 pak
    - 1856, 176; 1 pak
    - 1857, 177; 1 pak
    - 1858, 178; 1 pak
    - 1859, 179; 1 pak
    - 1860, 180; 1 pak
    - 1861, 181; 1 pak
    - 1862, 182; 1 pak
    - 1863, 183; 1 pak
    - 1864, 184; 1 pak
    - 1865, 185; 1 pak
    - 1866, 186; 1 pak
    - 1867, 187; 1 pak
    - 1868, 188; 1 pak
    - 1869, 189; 1 pak
    - 1870, 190; 1 pak
    - 1871, 191; 1 pak
    - 1872, 192; 1 pak
    - 1873, 193; 1 pak
    - 1874, 194; 1 pak
    - 1875, 195; 1 pak
    - 1876, 196; 1 pak
    - 1877, 197; 1 pak
    - 1878, 198; 1 pak
    - 1879, 199; 1 pak
    - 1880, 200; 1 pak
    - 1881, 201; 1 pak
    - 1882, 202; 1 pak
    - 1883, 203; 1 pak
    - 1884, 204; 1 pak
- Meeuwen, Henricus Adrianus Franciscus Daniël, 1852-1869/1870, 8.
  - Repertorium, 1852-1870, 205; 1 pak
  - Protestenregister, 1852-1858, 206; 1 omslag
  - Akten, 207-240
    - 1852, 207; 1 pak
    - 1853, 208; 1 pak
    - 1854; nrs. 401-553, 209; 1 pak
    - 1854; nrs. 556-722, 210; 1 pak
    - 1855; nrs. 724-990, 211; 1 pak
    - 1855; nrs. 991-1234, 1855, 212; 1 pak
    - 1856; nrs. 1235-1449, 1856, 213; 1 pak
    - 1856; nrs. 1450-1658, 214; 1 pak
    - 1857; nrs. 1659-1920, 215; 1 pak
    - 1857; nrs. 1921-2164, 216; 1 pak
    - 1858; nrs. 2166-2466, 217; 1 pak
    - 1858; nrs. 2467-2690, 218; 1 pak
    - 1859; nrs. 2693-2931, 219; 1 pak
    - 1859; nrs. 2932-3156, 220; 1 pak
    - 1860; nrs. 3157-3420, 221; 1 pak
    - 1860; nrs. 3421-3684, 222; 1 pak
    - 1861; nrs. 3687-3974, 223; 1 pak
    - 1861; nrs. 3976-4237, 224; 1 pak
    - 1862; nrs. 4239-4510, 225; 1 pak
    - 1862; nrs. 4511-4766, 226; 1 pak
    - 1863; nrs. 4767-5108, 227; 1 pak
    - 1863; nrs. 5109-5337, 228; 1 pak
    - 1864; nrs. 5338-5700, 229; 1 pak
    - 1864; nrs. 5701-5944, 230; 1 pak
    - 1865; nrs. 5945-6250, 231; 1 pak
    - 1865; nrs. 6251-6542, 232; 1 pak
    - 1866; nrs. 6543-6860, 233; 1 pak
    - 1866; nrs. 6861-7183, 234; 1 pak
    - 1867; nrs. 7184-7517, 235; 1 pak
    - 1867; nrs. 7518-7765, 236; 1 pak
    - 1868; nrs. 7767-8105, 237; 1 pak
    - 1868; nrs. 8106-8383, 238; 1 pak
    - 1869; nrs. 8384-8681, 239; 1 pak
    - 1869; nrs. 8682-8961; 1870, nrs. 8962, 8963, 240; 1 pak
- Merens, Christian Jacob, 1853-1870, 9.
  - Repertorium, 1854-1871, 241; 1 omslag
  - Protestenregister, 1855-1870, 242; 1 omslag
  - Akten, 243-257
    - 1854-1856, 243; 1 pak
    - 1857, 244; 1 pak
    - 1858, 245; 1 pak
    - 1859, 246; 1 pak
    - 1860, 247; 1 pak
    - 1861, 248; 1 pak
    - 1862, 249; 1 pak
    - 1863, 250; 1 pak
    - 1864, 251; 1 pak
    - 1865, 252; 1 pak
    - 1866, 253; 1 pak
    - 1867, 254; 1 pak
    - 1868, 255; 1 pak
    - 1869, 256; 1 pak
    - 1870, 257; 1 pak
- Booy, Chrétien Jean Gérard de, 1857-1889, 10.
  - Repertorium, 1857-1889, 109; 1 pak
  - Protestenregister, 1857-1880, 110; 1 omslag
  - Akten, 111-169
    - 1857, 111; 1 pak
    - 1858; nrs. 96-269, 112; 1 pak
    - 1858; nrs. 270-441, 113; 1 pak
    - 1859; nrs. 442-662, 114; 1 pak
    - 1859; nrs. 663-831, 115; 1 pak
    - 1860; nrs. 832-1025, 1860, 116; 1 pak
    - 1860; nrs. 1026-1184, 1860, 117; 1 pak
    - 1861; nrs. 1185-1379, 1861, 118; 1 pak
    - 1861; nrs. 1380-1546, 1861, 119; 1 pak
    - 1862; nrs. 1547-1714, 1862, 120; 1 pak
    - 1862; nrs. 1715-1873, 1862, 121; 1 pak
    - 1863; nrs. 1874-2059, 122; 1 pak
    - 1863; nrs. 2060-2253, 123; 1 pak
    - 1864; nrs. 2254-2451, 124; 1 pak
    - 1864; nrs. 2452-2639, 125; 1 pak
    - 1865; nrs. 2640-2816, 126; 1 pak
    - 1865; nrs. 2817-3006, 127; 1 pak
    - 1866; nrs. 3007-3215, 128; 1 pak
    - 1866; nrs. 3216-3417, 129; 1 pak
    - 1867; nrs. 3418-3619, 130; 1 pak
    - 1867; nrs. 3620-3801, 131; 1 pak
    - 1868; nrs. 3802-4067, 132; 1 pak
    - 1868; nrs. 4068-4286, 133; 1 pak
    - 1869; nrs. 4287-4475, 134; 1 pak
    - 1869; nrs. 4476-4673, 135; 1 pak
    - 1870; nrs. 4674-4940, 136; 1 pak
    - 1870; nrs. 4941-5138, 137; 1 pak
    - 1871; nrs. 5139-5393, 138; 1 pak
    - 1871; nrs. 5394-5662, 139; 1 pak
    - 1872; nrs. 5663-5910, 140; 1 pak
    - 1872; nrs. 5911-6116, 141; 1 pak
    - 1873; nrs. 6117-6344, 142; 1 pak
    - 1873; nrs. 6345-6513, 143; 1 pak
    - 1874; nrs. 6514-6725, 144; 1 pak
    - 1874; nrs. 6726-6929, 145; 1 pak
    - 1875; nrs. 6930-7179, 146; 1 pak
    - 1875; nrs. 7180-7416, 147; 1 pak
    - 1876; nrs. 7417-7650, 148; 1 pak
    - 1876; nrs. 7651-7877, 149; 1 pak
    - 1877; nrs. 7878-8123, 150; 1 pak
    - 1877; nrs. 8124-8335, 151; 1 pak
    - 1878; nrs. 8336-8560, 152; 1 pak
    - 1878; nrs. 8561-8762, 153; 1 pak
    - 1879; nrs. 8763-9000, 154; 1 pak
    - 1879; nrs. 9001-9195, 155; 1 pak
    - 1880; nrs. 9197-9410, 156; 1 pak
    - 1880; nrs. 9412-9591, 157; 1 pak
    - 1881; nrs. 9592-9810, 158; 1 pak
    - 1881; nrs. 9811-10017, 1881, 159; 1 pak
    - 1882; nrs. 10018-10223, 1882, 160; 1 pak
    - 1882; nrs. 10224-10386, 1882, 161; 1 pak
    - 1883; nrs. 10387-10633, 1883, 162; 1 pak
    - 1883; nrs. 10634-10895, 1883, 163; 1 pak
    - 1884, 164; 1 pak
    - 1885, 165; 1 pak
    - 1886, 166; 1 pak
    - 1887, 167; 1 pak
    - 1888, 168; 1 pak
    - 1889, 169; 1 omslag
- Zutphen, Dirk Hendrik van, 1861-1880, 11.
  - Repertorium, 1861-1882, 258; 1 pak
  - Akten, 259-283
    - 1861, 259; 1 pak
    - 1862, 260; 1 pak
    - 1863, 261; 1 pak
    - 1864, 262; 1 pak
    - 1865, 263; 1 pak
    - 1866, 264; 1 pak
    - 1867, 265; 1 pak
    - 1868, 266; 1 pak
    - 1869, 267; 1 pak
    - 1870, 268; 1 pak
    - 1871, 269; 1 pak
    - 1872; nrs. 2031-2199, 270; 1 pak
    - 1872; nrs. 2200-2358, 271; 1 pak
    - 1873, 272; 1 pak
    - 1874, 273; 1 pak
    - 1875; nrs. 2959-3099, 274; 1 pak
    - 1875; nrs. 3100-3255, 275; 1 pak
    - 1876, 276; 1 pak
    - 1877; nrs. 3576-3750, 277; 1 pak
    - 1877; nrs. 3751-3919, 278; 1 pak
    - 1878, 279; 1 pak
    - 1879, 280; 1 pak
    - 1880, 281; 1 pak
    - 1881, 282; 1 pak
    - 1882, 283; 1 pak
- Burkens, Petrus Coenraad, 1868-1875, 12.
  - Repertorium en protestenregister, 1868-1875, 284; 1 omslag
  - Akten, 285-296
    - 1868, 285; 1 omslag
    - 1869, 286; 1 pak
    - 1870, 287; 1 pak
    - 1871; nrs. 1-180, 288; 1 pak
    - 1871; nrs. 182-375, 289; 1 pak
    - 1872; nrs. 1-174, 290; 1 pak
    - 1872; nrs. 175-358, 291; 1 pak
    - 1873; nrs. 1-150, 292; 1 pak
    - 1873; nrs. 151-336, 293; 1 pak
    - 1874; nrs. 1-164, 294; 1 pak
    - 1874; nrs. 165-334, 295; 1 pak
    - 1875, 296; 1 pak
- Maden, Bartholomeus Arnoldus van der, 1870-1893, 13.
  - Repertorium, 1 mei 1870-9 juni 1885, 297; 1 pak
  - Repertorium, 13 juni 1885-14 november 1893, 298; 1 pak
  - Akten, 299-344
    - 1870, 299; 1 pak
    - 1871, 300; 1 pak
    - 1872; nrs. 633-849, 301; 1 pak
    - 1872; nrs. 851-1070, 1872, 302; 1 pak
    - 1873; nrs. 1076-1296 (niet op volgorde), 1873, 303; 1 pak
    - 1873; nrs. 1301-1508, 1873, 304; 1 pak
    - 1874; nrs. 1510-1750, 1874, 305; 1 pak
    - 1874; nrs. 1751-1971, 1874, 306; 1 pak
    - 1875; nrs. 1973-2220, 1875, 307; 1 pak
    - 1875; nrs. 2221-2454, 308; 1 pak
    - 1876; nrs. 2456-2720, 309; 1 pak
    - 1876; nrs. 2721-2965, 310; 1 pak
    - 1877; nrs. 2968-3179, 311; 1 pak
    - 1877; nrs. 3181-3410, 312; 1 pak
    - 1878; nrs. 3412-3610, 313; 1 pak
    - 1878; nrs. 3611-3825, 314; 1 pak
    - 1879; nrs. 3826-3999, 315; 1 pak
    - 1879; nrs. 4001-4227, 316; 1 pak
    - 1880; nrs. 4228-4420, 317; 1 pak
    - 1880; nrs. 4422-4626, 318; 1 pak
    - 1881; nrs. 4627-4860, 319; 1 pak
    - 1881; nrs. 4861-5059, 320; 1 pak
    - 1882; nrs. 5061-5249, 321; 1 pak
    - 1882; nrs. 5251-5493, 322; 1 pak
    - 1883; nrs. 5497-5759, 323; 1 pak
    - 1883; nrs. 5761-6007, 324; 1 pak
    - 1884; nrs. 6012-6230, 325; 1 pak
    - 1884; nrs. 6232-6468, 326; 1 pak
    - 1885; nrs. 6469-6639, 327; 1 pak
    - 1885; nrs. 6640-6819, 328; 1 pak
    - 1886; nrs. 6820-7000, 329; 1 pak
    - 1886; nrs. 7002-7167, 330; 1 pak
    - 1887; nrs. 7170-7320, 331; 1 pak
    - 1887; nrs. 7321-7528, 332; 1 pak
    - 1888; nrs. 7529-7728, 333; 1 pak
    - 1888; nrs. 7731-7944, 334; 1 pak
    - 1889; nrs. 7945-8119, 335; 1 pak
    - 1889; nrs. 8123-8345, 336; 1 pak
    - 1890; nrs. 8347-8500, 337; 1 pak
    - 1890; nrs. 8501-8692, 338; 1 pak
    - 1891; nrs. 8697-8870, 339; 1 pak
    - 1891; nrs. 8871-9033, 340; 1 pak
    - 1892; nrs. 9035-9299, 341; 1 pak
    - 1892; nrs. 9302-9482, 342; 1 pak
    - 1893; nrs. 9483-9650, 343; 1 pak
    - 1893; nrs. 9651-9808, 344; 1 pak
- Merens Jan Christiaansz., Allard, 1871-1893, 14.
  - Repertorium, 345; 1 pak
  - Akten, 346-372
    - 1871, 346; 1 pak
    - 1872, 347; 1 pak
    - 1873, 348; 1 pak
    - 1874, 349; 1 pak
    - 1875; nrs. 1-146, 350; 1 pak
    - 1875; nrs. 147-283, 351; 1 pak
    - 1876; nrs. 2-140, 352; 1 pak
    - 1876; nrs. 141-314, 353; 1 pak
    - 1877; nrs. 1-130, 354; 1 pak
    - 1877; nrs. 131-268, 355; 1 pak
    - 1878; nrs. 1-153, 356; 1 pak
    - 1878; nrs. 154-273, 357; 1 pak
    - 1879; nrs. 2-124, 358; 1 pak
    - 1879; nrs. 126-238, 359; 1 pak
    - 1880; nrs. 1-122, 360; 1 pak
    - 1880; nrs. 125-234, 361; 1 pak
    - 1881; nrs. 3-240, 362; 1 pak
    - 1881; nrs. 241-387, 363; 1 pak
    - 1882, 364; 1 pak
    - 1883, 365; 1 pak
    - 1884, 366; 1 pak
    - 1885, 367; 1 pak
    - 1886, 368; 1 pak
    - 1887, 369; 1 pak
    - 1888, 1889, 370; 1 pak
    - 1890, 371; 1 pak
    - 1891, 1892, 1893, 372; 1 pak
- Hoogvliet, Willem, 1876-1889, 15.
  - Repertorium, 1876-1893, 428; 1 omslag
  - Akten, 429-438
    - 1876, 429; 1 pak
    - 1877, 430; 1 pak
    - 1878, 431; 1 pak
    - 1879, 432; 1 pak
    - 1880, 433; 1 pak
    - 1881, 1882, 434; 1 pak
    - 1883, 1884, 435; 1 pak
    - 1885, 1886, 436; 1 pak
    - 1887, 1888, 437; 1 pak
    - 1889-1893, 438; 1 pak
- Loeff, Willem Karel (Carel), 1877-1909, 16.
  - Repertorium, 1877-1894, 373; 1 pak
  - Repertorium, december 1893-januari 1902, 659; 1 pak
  - Repertorium, januari 1902-april 1909, 990; 1 omslag
  - Protestenregister, 1877-, 374; 1 omslag
  - Akten, 375-991
    - 1877, 1878, 375; 1 pak
    - 1879, 376; 1 pak
    - 1880, 377; 1 pak
    - 1881; nrs. 678-899, 378; 1 pak
    - 1881; nrs. 905-1099, 1881, 379; 1 pak
    - 1882; nrs. 1100-1320, 1882, 380; 1 pak
    - 1882; nrs. 1321-1553, 1882, 381; 1 pak
    - 1883; nrs. 1561-1800, 1883, 382; 1 pak
    - 1883; nrs. 1801-2024, 1883, 383; 1 pak
    - 1884; nrs. 2026-2270, 384; 1 pak
    - 1884; nrs. 2271-2485, 385; 1 pak
    - 1885; nrs. 2486-2699, 386; 1 pak
    - 1885; nrs. 2702-2910, 387; 1 pak
    - 1886; nrs. 2913-3170, 388; 1 pak
    - 1886; nrs. 3171-3341, 389; 1 pak
    - 1887; nrs. 3342-3520, 390; 1 pak
    - 1887; nrs. 3522-3716, 391; 1 pak
    - 1888; nrs. 3719-3920, 392; 1 pak
    - 1888; nrs. 3921-4105, 393; 1 pak
    - 1889; nrs. 4107-4268, 394; 1 pak
    - 1889; nrs. 4272-4457, 395; 1 pak
    - 1890; nrs. 4458-4619, 396; 1 pak
    - 1890; nrs. 4622-4795, 397; 1 pak
    - 1891; nrs. 4797-4970, 398; 1 pak
    - 1891; nrs. 4973-5151, 399; 1 pak
    - 1892; nrs. 5153-5350, 400; 1 pak
    - 1892; nrs. 5351-5499, 401; 1 pak
    - 1893; nrs. 5500-5675, 402; 1 pak
    - 1893; nrs. 5676-5817, 403; 1 pak
    - 1894; nrs. 5821-6000, 404; 1 pak
    - 1894; nrs. 6001-6190, 405; 1 pak
    - 1895; nrs. 6192-6300, 660; 1 pak
    - 1895; nrs. 6301-6450, 661; 1 pak
    - 1895-1896; nrs. 6451-6557, 662; 1 pak
    - 1896; nrs. 6560-6680, 663; 1 pak
    - 1896; nrs. 6683-6778, 664; 1 pak
    - 1896-1897; nrs. 6781-6880, 665; 1 pak
    - 1897; nrs. 6881-6980, 666; 1 pak
    - 1897-1898; nrs. 6981-7090, 667; 1 pak
    - 1898; nrs. 7091-7220, 668; 1 pak
    - 1898; nrs. 7221-7360, 669; 1 pak
    - 1898-1899; nrs. 7361-7480, 670; 1 pak
    - 1899; nrs. 7484-7620, 671; 1 pak
    - 1899-1900; nrs. 7621-7730, 672; 1 pak
    - 1900; nrs. 7731-7889, 673; 1 pak
    - 1900; nrs. 7891-8020, 674; 1 pak
    - 1900-1901; nrs. 8021-8140, 675; 1 pak
    - 1901; nrs. 8141-8310, 676; 1 pak
    - 1901-1902; nrs. 8312-8460, 677; 1 pak
    - 1902; nrs. 8461-8620, 678; 1 pak
    - 1902; nrs. 8621-8770, 679; 1 pak
    - 1902-1903; nrs. 8771-8900, 680; 1 pak
    - 1903; nrs. 8901-9080, 681; 1 pak
    - 1903; nrs. 9081-9190, 682; 1 pak
    - 1903-1904; nrs. 9191-9320, 683; 1 pak
    - 1904; nrs. 9321-9428, 684; 1 pak
    - 1904; nrs. 9433-9550, 685; 1 pak
    - 1904-1905; nrs. 9551-9680, 686; 1 pak
    - 1905; nrs. 9681-9877, 687; 1 pak
    - 1906-1909; nrs. 9881-10072, 991; 1 pak
- Kluppel, Andries Jacob, 1879-1898, 17.
  - Repertorium, 1879-1894, 406; 1 pak
  - Repertoria, 1895-1898, 654; 1 omslag
  - Akten, 407-658
    - 1879, 1880, 407; 1 pak
    - 1881, 408; 1 pak
    - 1882, 409; 1 pak
    - 1883, 410; 1 pak
    - 1884, 411; 1 pak
    - 1885, 412; 1 pak
    - 1886, 413; 1 pak
    - 1887, 414; 1 pak
    - 1888, 415; 1 pak
    - 1889, 416; 1 pak
    - 1890, 417; 1 pak
    - 1891, 418; 1 pak
    - 1892, 419; 1 pak
    - 1893, 420; 1 pak
    - 1894, 421; 1 pak
    - 1895; nrs. 1-129, 655; 1 pak
    - 1896; nrs. 1-108, 656; 1 pak
    - 1897; nrs. 1-85, 657; 1 pak
    - 1898; nrs. 1-67, 658; 1 pak
- Merens, Gerrit Cornelis, 1882-1905, 18.
  - Repertorium, 1882-1892, 439; 1 pak
  - Repertorium, december 1892-april 1905, 688; 1 pak
  - Wisselprotestenregister (geen inschrijvingen), 440; 1 omslag
  - Akten, 441-723
    - 1882; nrs. 1-79, 441; 1 pak
    - 1883; nrs. 81-272, 442; 1 pak
    - 1883; nrs. 273-433, 443; 1 pak
    - 1884; nrs. 434-637, 444; 1 pak
    - 1884; nrs. 640-800, 445; 1 pak
    - 1885; nrs. 802-980, 446; 1 pak
    - 1885; nrs. 981-1145, 1885, 447; 1 pak
    - 1886; nrs. 1150-1347, 1886, 448; 1 pak
    - 1886; nrs. 1351-1484, 1886, 449; 1 pak
    - 1887; nrs. 1486-1660, 1887, 450; 1 pak
    - 1887; nrs. 1661-1851, 1887, 451; 1 pak
    - 1888; nrs. 1853-2040, 452; 1 pak
    - 1888; nrs. 2041-2197, 453; 1 pak
    - 1889; nrs. 2199-2426, 454; 1 pak
    - 1889; nrs. 2428-2623, 455; 1 pak
    - 1890; nrs. 2624-2834, 456; 1 pak
    - 1890; nrs. 2835-3062, 457; 1 pak
    - 1891; nrs. 3063-3347, 458; 1 pak
    - 1891; nrs. 3348-3527, 459; 1 pak
    - 1892; nrs. 3528-3783, 460; 1 pak
    - 1892; nrs. 3784-4019, 461; 1 pak
    - 1893; nrs. 4020-4170, 689; 1 pak
    - 1893; nrs. 4171-4310, 690; 1 pak
    - 1893; nrs. 4311-4452, 691; 1 pak
    - 1894; nrs. 4453-4600, 692; 1 pak
    - 1894; nrs. 4601-4720, 693; 1 pak
    - 1894; nrs. 4722-4870, 694; 1 pak
    - 1894-1895; nrs. 4871-5010, 695; 1 pak
    - 1895; nrs. 5011-5170, 696; 1 pak
    - 1895; nrs. 5171-5300, 697; 1 pak
    - 1895-1896; nrs. 5301-5430, 698; 1 pak
    - 1896; nrs. 5431-5579, 699; 1 pak
    - 1896; nrs. 5582-5710, 700; 1 pak
    - 1896; nrs. 5711-5893, 701; 1 pak
    - 1896-1897; nrs. 5841-5999, 702; 1 pak
    - 1897; nrs. 6002-6150, 703; 1 pak
    - 1897; nrs. 6151-6280, 704; 1 pak
    - 1897-1898; nrs. 6281-6420, 705; 1 pak
    - 1898; nrs. 6421-6570, 706; 1 pak
    - 1898; nrs. 6571-6720, 707; 1 pak
    - 1898; nrs. 6721-6860, 708; 1 pak
    - 1898-1899; nrs. 6861-6979, 709; 1 pak
    - 1899; nrs. 6981-7110, 710; 1 pak
    - 1899-1900; nrs. 7111-7217, 711; 1 pak
    - 1900; nrs. 7221-7340, 712; 1 pak
    - 1900-1901; nrs. 7342-7500, 713; 1 pak
    - 1901; nrs. 7502-7640, 714; 1 pak
    - 1901; nrs. 7643-7780, 715; 1 pak
    - 1902; nrs. 7781-7920, 716; 1 pak
    - 1902; nrs. 7921-8050, 717; 1 pak
    - 1902-1903; nrs. 8051-8180, 718; 1 pak
    - 1903; nrs. 8182-8310, 719; 1 pak
    - 1903; nrs. 8311-8410, 720; 1 pak
    - 1903-1904; nrs. 8411-8577, 721; 1 pak
    - 1904; nrs. 8581-8680, 722; 1 pak
    - 1904-1905; nrs. 8681-8801, 723; 1 pak
- Joekes, Cornelis Anthonie, 1884-1914, 19.
  - Repertorium, 1884-1894, 471; 1 pak
  - Repertoria juni 1894-juli 1905, inclusief protestenregister 1885-1904, 631; 1 pak
  - Repertorium, juli 1905-maart 1914, 952; 1 omslag
  - Testamentenregister, alfabetisch gerangschikt, 1884-1914, 951; 1 omslag
  - Klapper op het repertorium, geordend op de eerste letter van de achternaam, 1884-1914, 2300; 1 pak
  - Akten, 472-966
    - 1884; nrs. 1-57, 472; 1 pak
    - 1885; nrs. 58-310, 473; 1 pak
    - 1886; nrs. 311-501, 474; 1 pak
    - 1887; nrs. 503-600, 475; 1 pak
    - 1887; nrs. 601-742, 476; 1 pak
    - 1888; nrs. 743-990, 477; 1 pak
    - 1889; nrs. 992-1232, 1889, 478; 1 pak
    - 1890; nrs. 1234-1463, 1890, 479; 1 pak
    - 1891; nrs. 1464-1600, 1891, 480; 1 pak
    - 1891; nrs. 1601-1734, 1891, 481; 1 pak
    - 1892; nrs. 1736-1899, 1892, 482; 1 pak
    - 1892; nrs. 1901-2077, 483; 1 pak
    - 1893; nrs. 2078-2200, 484; 1 pak
    - 1893; nrs. 2201-2385, 485; 1 pak
    - 1894; nrs. 2387-2560, 486; 1 pak
    - 1894; nrs. 2562-2678, 487; 1 pak
    - 1895; nrs. 2679-2859, 632; 1 pak
    - 1895-1896; nrs. 2861-3000, 633; 1 pak
    - 1896; nrs. 3001-3100, 634; 1 pak
    - 1896-1897; nrs. 3101-3230, 635; 1 pak
    - 1897-1898; nrs. 3231-3350, 636; 1 pak
    - 1898; nrs. 3351-3500, 637; 1 pak
    - 1898-1899; nrs. 3501-3600, 638; 1 pak
    - 1899; nrs. 3602-3688, 639; 1 pak
    - 1899; nrs. 3690-3770, 640; 1 pak
    - 1899-1900; nrs. 3771-3909, 641; 1 pak
    - 1900; nrs. 3911-4020, 642; 1 pak
    - 1900-1901; nrs. 4021-4130, 643; 1 pak
    - 1901; nrs. 4131-4260, 644; 1 pak
    - 1901-1902; nrs. 4261-4369, 645; 1 pak
    - 1902; nrs. 4371-4470, 646; 1 pak
    - 1902; nrs. 4471-4574, 647; 1 pak
    - 1903; nrs. 4577-4657, 648; 1 pak
    - 1903; nrs. 4661-4798, 649; 1 pak
    - 1903-1904; nrs. 4804-4929, 650; 1 pak
    - 1904; nrs. 4931-5070, 651; 1 pak
    - 1904-1905; nrs. 5071-5180, 652; 1 pak
    - 1905; nrs. 5181-5322, 653; 1 pak
    - 1906; nrs. 5324-5420, 953; 1 pak
    - 1906; nrs. 5421-5500, 954; 1 pak
    - 1906-1907; nrs. 5501-5610, 955; 1 pak
    - 1907; nrs. 5611-5740, 956; 1 pak